臺灣高雄地方法院刑事判決　　　　　　　94年度訴字第3670號
公　訴　人　臺灣高雄地方法院檢察署檢察官
被　　　告　甲○○
上列被告因違反毒品危害防制條例案件，經檢察官提起公訴（94
年度毒偵字第7192號）暨移送併辦（94年度毒偵字第9030號），
本院合議庭裁定由受命法官獨任進行簡式審判程序後，判決如下
：
    主  文
甲○○連續施用第一級毒品，累犯，處有期徒刑捌月。扣案之注
射針筒捌支，均沒收之。又連續施用第二級毒品，累犯，處有期
徒刑肆月。扣案玻璃球吸食器壹瓶內之第二級毒品甲基安非他命
殘渣，沒收銷燬之。扣案之前揭玻璃球吸食器壹瓶，沒收之。應
執行有期徒刑壹拾月。扣案玻璃球吸食器壹瓶內之第二級毒品甲
基安非他命殘渣，沒收銷燬之。扣案之注射針筒捌支、前揭玻璃
球吸食器壹瓶，均沒收之。
    事  實
一、甲○○前於民國（下同）93年間因違反毒品危害防制條例案
    件，經本院判處應執行有期徒刑1 年2 月確定，於93年3 月
    12日執行完畢。
二、甲○○前於89年間因施用毒品案件，經檢察官聲請本院以89
    年毒聲字第663 號施以觀察、勒戒後，認有繼續施用毒品傾
    向，再經檢察官聲請本院以89年度毒聲字第1155號裁定施以
    強制戒治處分，嗣經停止戒治付保護管束、撤銷停止戒治，
    嗣於90年8 月30日強制戒治執行完畢，於90年8 月31日釋放
    。詎甲○○仍未戒除毒癮，(一)基於施用第一級毒品海洛因之
    概括犯意，自前揭強制戒治執行完畢釋放後5 年內之94年6
    月間某日起至94年10月28日8 時許，每隔1 至2 天施用一次
    ，連續在高雄縣杉林鄉○○村○○路402 號住處內，以將海
    洛因摻水放入針筒注射體內之方式施用第一級毒品海洛因多
    次；(二)另基於施用第二級毒品甲基安非他命之概括犯意，自
    前揭強制戒治執行完畢釋放後5 年內之94 年6月間某日起至
    94年7 月30日止，以平均一星期施用一次之頻率，連續在高
    雄縣杉林鄉○○村○○路402 號住處內，以將甲基安非他命
    置入玻璃球吸食器內點火燒烤以吸取煙霧方式施用第二級毒
    品甲基安非他命多次。嗣分別於(一)94年7 月30日22時40分許
    ，在高雄市楠梓區○○○○路口查獲，並扣得甲○○所有預
    備供施用第一級毒品海洛因所用之注射針筒8 支、含有第二
    級毒品甲基安非他命殘渣之玻璃球吸食器1 瓶；(二)94年10月
    28 日14 時20分許，為警持搜索票搜索林金華、蕭盈昌位於
    高雄縣美濃鎮○○段451 —8 號住處時，因甲○○在場而接
    受採尿送驗後查獲。
三、案經高雄市政府警察局楠梓分局移請臺灣高雄地方法院檢察
    署檢察官偵查起訴暨移送併辦。
    理  由
一、前揭事實(一)業據被告甲○○於本院審理時認罪，核與被告分
    別於94年7 月30日、94年10月28日17時25分許為警查獲
    後警詢時所排放之尿液，經分別送驗結果確呈現嗎啡（為
    海洛因代謝物）及甲基安非他命陽性反應、嗎啡陽性反應
    ，此分別有高雄市立凱旋醫院94年8 月10日轉碼編號A000
    00 000號檢驗報告（見94毒偵7192號卷第27頁）、94年11
    月7 日轉碼編號A00000000 號檢驗報告（見本院卷）可稽。
    (二)又扣案玻璃球吸食器，經送驗結果，確含有第二級毒品甲
    基安非他命殘渣，復有高雄醫學大學附設中和紀念醫院94年
    10月25日編號9410—688 號檢驗報告1 紙（見本院卷）可稽
    。(三)又被告前於89年間因施用毒品案件，經檢察官聲請本院
    以89 年 毒聲字第663 號施以觀察、勒戒後，認有繼續施用
    毒品傾向，再經檢察官聲請本院以89年度毒聲字第1155號裁
    定施以強制戒治處分，嗣經停止戒治付保護管束、撤銷停止
    戒治，嗣於90年8 月30日強制戒治執行完畢，於90年8 月31
    日釋放之事實，有臺灣高等法院被告前案紀錄表、臺灣高雄
    地方法院檢察署刑案資料查註紀錄表各1 份在卷足參，是被
    告於強制戒治執行完畢釋放後5 年內再犯
    本件施用毒品犯行事證明確，應予依法論科。
二、(一)查海洛因及甲基安非他命分別係毒品危害防制條例第2 條
    第2 項第1 款及第2 款所明定之第一、二級毒品，本件被告
    甲○○前因施用毒品，經強制戒治執行完畢釋放後，5 年內
    再為本件犯行，核其所為係犯毒品危害防制條例第10條第1
    項之施用第一級毒品罪及同條例第10條第2 項之施用第二級
    毒品罪。其所犯上開二罪，犯意各別，罪名不同，應分論併
    罰之。被告持有第一、二級毒品之行為已為其施用之高度行
    為所吸收，不另論罪。(二)被告多次施用第一級毒品、第二
    級毒品之犯行，均時間緊接，方法相同，觸犯構成要件相同
    之罪，顯均係基於概括犯意為之，均為連續犯，應各依刑法
    第56條之規定，分別以一罪論並各加重其刑。又檢察官僅
    就被告於94年7 月31日零時50分起回溯24小時內之某時許之
    施用第一級毒品海洛因、第二級毒品甲基安非他命各1 次之
    行為起訴，惟其餘部分（含94年度毒偵字第9030號移送併辦
    之連續施用第一級毒品海洛因部分），與起訴事實各具有連
    續犯之裁判上一罪關係，均為起訴效力所及，本院自得一併
    審理。至於移送併辦之94年度毒偵字第9030號意旨另指稱
    被告於94年10月28日某時許起回溯24小時內在不詳地點施用
    第二級毒品甲基安非他命部分，因未經被告自白，且與被告
    於94年10月28日17時25分許採尿送驗所呈現甲基安非他命陰
    性反映之結果不符，檢察官就此亦未提出其他證據以明是否
    與前揭起訴論罪部分有何裁判上一罪關係，是此部分自應退
    由檢察官另為妥適處理，附此敘明。(三)又被告前於93年間因
    違反毒品危害防制條例案件，經本院判處應執行有期徒刑1
    年2 月確定，於93年3 月12日執行完畢，有臺灣高等法院被
    告前案紀錄表可參，其於執行完畢後5 年內再犯本件連續施
    用第一、二級毒品之犯行，為累犯，就該連續施用第一、二
    級毒品犯行部分，各應依刑法第47條之規定加重其刑，其同
    時有二加重事由，應依刑法第70條之規定遞加之。(四)爰審酌
    被告前經觀察、勒戒、強制戒治、停止戒治付保護管束、撤
    銷停止戒治，竟仍不知戒慎，不思正當戒除惡習，惟其行為
    係自我戕害及其犯後坦承犯行，態度尚稱良好等一切情狀，
    各酌情量處如主文所示之刑，並定其應執行之刑。(五)(1)扣案
    玻璃球吸食器內之甲基安非他命殘渣（因該玻璃球吸食器材
    質為玻璃，依一般物理認知，甲基安非他命殘渣難認與玻璃
    無法析離，且高雄醫學大學附設中和紀念醫院前揭檢驗報告
    亦未答覆無法析離，爰認得與甲基安非他命殘渣析離），應
    依毒品危害防制條例第18條第1 項前段之規定，沒收銷燬之
    。
    (2)另扣案之注射針筒8 支（經本院送請高雄醫學大學附設中
    和紀念醫院以94年10月25日編號9410—687 號檢驗報告，見
    本院卷，鑑定結果均係海洛因及甲基安非他命陰性反應）及
    前揭玻璃球吸食器1 瓶，均經被告於本院審理時坦承注射針
    筒係其所有預備供施用海洛因所用；玻璃球吸食器係其所有
    供施用甲基安非他命所用之物（見本院94年11月23日審判筆
    錄第3 頁），爰依刑法第38條第1 項第2 款之規定，宣告沒
    收。(3)至移送併辦之94年度毒偵字第9030號扣案之海洛因5
    包、香菸盒1 個、空夾鍊袋1 包、分裝吸管1 支之物，均經
    被告否認與其本件施用毒品有關（見本院94年11月23日審判
    筆錄第3 頁），且上開扣案物係警察搜索林金華、蕭盈昌位
    於高雄縣美濃鎮○○段451 —8 號住處所扣得，與被告前揭
    施用毒品地點不同，又無證據證明前揭扣案物品與被告本件
    施用毒品犯行有主刑從刑之關連性，爰不予宣告沒收，附此
    敘明。
據上論斷，應依刑事訴訟法第273 條之1 第1 項、第299 條第1
項前段，毒品危害防制條例第10條第1 項、第2 項、第18條第1
項前段，刑法第11條、第56條、第47條、第70條、第51條第5 款
、第9款，第38條第1 項第2 款，判決如主文。
本案經檢察官乙○○到庭執行職務。
中　　華　　民　　國　　94　　年　　12　　月　　7 　　日
                  刑事第十一庭  法　官  楊智守
以上證明與原本無異。
如不服本判決，應於判決送達後10日內，向本院提出上訴狀。
中　　華　　民　　國　　94　　年　　12　　月　　7 　　日
                                書記官  王美玲
附錄本案論罪科刑法條：
毒品危害防制條例第10條
施用第1級毒品者，處6月以上5年以下有期徒刑。
施用第2級毒品者，處3年以下有期徒刑。
